【裁判字號】    99,交聲,75
【裁判日期】    990707
【裁判案由】    違反道路交通管理處罰條例
【裁判全文】
臺灣宜蘭地方法院交通事件裁定          99年度交聲字第75號
原處分機關  交通部公路總局臺北區監理所宜蘭監理站
異  議  人
即受處分人  甲○○
上列異議人即受處分人因違反道路交通管理處罰條例案件，對於
交通部公路總局臺北區監理所宜蘭監理站於民國99年2月2日所為
之處分（原處分案號：宜監字第裁43-Q00000000號），聲明異議
，本院裁定如下：
    主      文
異議駁回。
    理      由
一、原處分意旨：本件受處分人甲○○於民國99年1月11日13時
    35分，駕駛車號3079－RM號自小貨車，於行經宜蘭縣羅東鎮
    ○○○路160號前，與被害人陳玫宇騎乘之車號UXL-397號機
    車發生碰撞而肇事，陳玫宇因此受傷，異議人為警當場實施
    吐氣酒精濃度檢測，發現異議人之吐氣所含酒精濃度高達每
    公升0.34毫克，超過規定標準，乃以異議人有違反前揭道路
    交通管理處罰條例第35條第1項第1款規定之行為製單舉發，
    並經原處分機關於99年2月2日依道路交通管理處罰條例第35
    條第1項第1款、第24條及違反道路交通管理事件統一裁罰基
    準及處理細則第41條、第43條、第44條及第67條之規定，裁
    處異議人罰鍰新台幣（下同）19,500元，吊扣駕駛執照2年
    ，並施以道路交通安全講習。
二、異議意旨略以：案外人陳玫宇已書立同意書聲明其並無任何
    受傷情形，雙方在警察局所述受傷情形，係因事故發生當時
    過於緊張而有所誤差，又異議人於案發後主動報警，並非惡
    意肇事，且年歲已高，請求就原處分吊扣駕駛執照2年之處
    分改為1年等語，並提出同意切結書1份為證。
三、查受處分人於99年2月2日收受本件裁決書，於99年2月4日即
    向原處分機關提出交通違規陳述單，表示被害人陳玫宇並未
    因本件車禍受傷，請求吊扣執照改為1年等語，有該裁決書
    送達證書、陳述單在卷可稽，而據該陳述單顯係對裁決書內
    容不服而提出異議，是該陳述單縱未以聲明異議之格式提出
    ，惟實質上既已有聲明不服之表示，自應認該陳述書之提出
    ，已生合法聲明異議之效果，始為合理，是本件受處分人提
    起異議之時間自應為其誤向宜蘭監理站提出申訴時，故本件
    之異議提出尚未逾越法定之收受裁決書二十日內為之之不變
    期間，合先敘明。
四、按汽車駕駛人飲酒後其吐氣所含酒精成份超過每公升0.25毫
    克以上者，不得駕車，道路交通安全規則第114條第2款定有
    明文；再汽車駕駛人，駕駛汽車經測試檢定酒精濃度超過規
    定標準者，處新台幣（下同）15,000元以上60,000元以下之
    罰鍰，並當場禁止其駕駛，及分別依其有無因此肇事致人受
    傷或死亡，再處以吊扣駕駛執照1年（未致人受傷）、2年（
    致人受傷）或吊銷駕駛執照（致人受重傷或死亡）之處分，
    並應接受道路交通安全講習，道路交通管理處罰條例第35條
    第1項第1款、第24條第1項第2款定有明文。復按交通法庭認
    為聲明異議無理由者，應以裁定駁回之，道路交通案件處理
    辦法第19條定有明文。
五、經查：
  (一)受處分人於99年1月11日13時35分，於服用酒類後，已達不
    能安全駕駛之程度，卻仍駕駛車號3079－RM號自小貨車，於
    行經宜蘭縣羅東鎮○○○路160號前，與被害人陳玫宇騎乘
    之車號UXL-397號機車發生碰撞而肇事，被害人陳玫宇因此
    受傷，受處分人為警當場實施吐氣酒精濃度檢測，發現其吐
    氣所含酒精濃度高達每公升0.34毫克，且肇事致人受傷，員
    警乃當場掣單舉發，並經原處分機關依前揭道路交通管理處
    罰條例第35條第1項第1款及違反道路交通管理事件統一裁罰
    標準及處理細則第44條第1項暨標準表之規定於99年2月2日
    裁處受處分人19,500元之罰鍰，並吊扣其駕駛執照2年，並
    應參加道安交通安全講習等情，有該舉發通知單及裁決書、
    呼氣酒精濃度測試單在卷可稽，並經本院向宜蘭縣政府羅東
    分局調取本件交通事故調查案卷資料所附之受處分人及被害
    人陳玫宇警詢筆錄、道路交通事故現場圖、調查報告表、宜
    蘭縣政府警察局汽車駕駛人酒後駕車生理協調平衡檢測紀錄
    卡、肇事現場照片16張核閱屬實，足堪認定。
  (二)受處分人雖辯稱被害人陳玫宇並未受傷云云，惟查受處分人
    於前揭刑事案件偵查中警詢時即已自承被害人因本件受有左
    手擦傷等語，被害人陳玫宇於警詢時亦稱因本件受有手腳擦
    傷等語，且被害人陳玫宇於本件車禍發生後，即至羅東聖母
    醫院急診就醫，經醫院身體檢查顯示其右足及雙手多處挫傷
    、擦傷等情，亦經本院函詢該醫院回覆在卷，是以，受處分
    人前揭所辯，不足採信，縱使被害人陳玫宇曾出具該同意切
    結書表示其無任何體傷云云，亦當僅係因考量已與受處分人
    達成和解所為迴護之詞，與前揭事證不符，難以採為受處分
    人有利之認定。
六、從而，本件受處分人有駕駛汽車酒精濃度過量因而肇事致人
    受傷之違規行為，堪認明確，原處分機關依道路交通管理處
    罰條例第35條第1項第1款及違反道路交通管理事件統一裁罰
    標準及處理細則所訂之違反道路交通管理事件統一裁罰標準
    表之規定，裁處罰鍰19,500元，並吊扣其駕駛執照2年，應
    參加道安交通安全講習，核無違誤，本件受處分人之異議，
    核無理由，自應將其異議駁回。
七、據上論斷，應依道路交通案件處理辦法第19條，裁定如主文
    。
中    華    民    國    99    年    7     月    7     日
                        交通法庭法  官  陳雪玉
以上正本證明與原本無異。
如不服本裁定，應於裁定送達後5日內，向本院提出抗告狀。（
應附繕本）
                                書記官  陳建宇
中    華    民    國    99    年    7     月    7     日

司法院資訊處製作；財團法人民間司法改革基金會備份。
